---
title: "Tema 3: Infraestructura en Sistemas de Información"
subtitle: "ADE. 172821. Sistemas de Información"
author: "Mónica Cortiñas"
institute: "Universidad Pública de Navarra"
date: "Curso 2020-2021 (actualizada: `r format(Sys.time(), '%d/%m/%Y')`)"
output:
  xaringan::moon_reader:
    css: [default, styles/general.css, styles/xaringan.css, css/specific.css]
    lib_dir: libs
    nature:
      highlightStyle: github
      highlightLines: true
      countIncrementalSlides: false
---

```{r setup, include=FALSE}
options(htmltools.dir.version = FALSE)

```

```{r, include = FALSE, eval = knitr::opts_knit$get("rmarkdown.pandoc.to") == "html"}
# Enables Font Awesome in HTML based bookdown outputs.
fa <- rmarkdown::html_dependency_font_awesome()
htmltools::tagList(fa)
```



layout: true

<div class="my-footer"><span>Sistemas de Información <u>Tema 3</u></span></div>


---
class: middle

## Objetivos de aprendizaje


1. Entender la interdependencia entre las decisiones de infraestructura y las decisiones estratégicas de la empresa
1. Distinguir entre recursos y servicios de infraestructura y reconocer los elementos básicos de un dispositivo IT
1. Poder citar las distintas etapas en la evolución de la tecnología IT en las empresas y cómo conviven hoy en día estos elementos
1. Distinguir las distintas áreas de decisión en infraestructura IT
1. Conocer las tendencia en infraestructura y cómo pueden afectar a las empresas en el futuro 

---
class: center, middle, remark-inverse 

# Estructura

---
class: middle

# Secciones

### 3.1 Introducción
### 3.2 Qué es la infraestructura de tecnología de información
### 3.3 Componentes en la decisión de infraestructura
### 3.4 Tendencias en infraestructura de hardware

https://www.mindomo.com/mindmap/900a5b8534a243a2a6867bac5ca9881e

```{r child='1_intro.Rmd'}
```

---

```{r child='2_que_es.Rmd'}
```
---

```{r child='3_componentes.Rmd'}
```
---

```{r child='4_tendencias.Rmd'}
```
---


```{r child='contact_mcortinas.Rmd'}
```




